智慧財產及商業法院民事裁定  
110年度民專抗字第6號
再抗告人   魏永彬                                    
上列再抗告人因與相對人台北合眾汽車有限公司、楊家華間侵害
專利權有關財產權爭議等事件，對於本院中華民國110年8月30日
110年度民專抗字第6號裁定提起再抗告，本院裁定如下：
主  文
再抗告駁回。
再抗告費用新臺幣壹仟元由再抗告人負擔。
    理  由
一、按對於抗告法院之裁定再為抗告，應委任律師為再抗告人代
    理人，但再抗告人或其法定代理人具有律師資格者，不在此
    限；再抗告人之配偶、三親等內之血親、二親等內之姻親，
    或再抗告人為法人、中央或地方機關時，其所屬專任人員具
    有律師資格並經法院認為適當者，亦得為再抗告之代理人。
    上開情形應於提起再抗告或委任時釋明之。再抗告人未委任
    代理人，或雖依上開規定委任，法院認為不適當者，抗告法
    院應定期先命補正，逾期仍未補正者，抗告法院應以再抗告
    不合法裁定駁回之，民事訴訟法第495條之1第2項準用第466
    條之1第1至4項定有明文。
二、查再抗告人對本院民國110年8月10日110年度民專抗字第6號
    裁定，提起再抗告，未繳再抗告裁判費，且未委任律師為其
    代理人，經本院於110 年8月30日裁定，限再抗告人於收受
    裁定送達10日內補繳再抗告裁判費新臺幣1,000元, 並提出
    委任律師或具律師資格之關係人為代理人之委任狀，此項裁
    定已於同年9月6日送達，有送達證書在卷可稽。再抗告人雖
    已繳納再抗告裁判費，惟迄今仍未補正委任律師或具律師資
    格之關係人為代理人之委任狀，亦未釋明其具有律師資格，
    復未為民事訴訟法第495條之1第2項準用第466條之2規定之
    聲請，是其再抗告自非合法，應予駁回。
三、再抗告人雖具狀稱：其主張相對人侵權為有理由，不用委任
    律師，法律無規定必須要委任律師云云，惟民事訴訟法第49
    5條之1第2項準用第466條之1第1、4項已明定提起再抗告須
    委任律師為代理人，如未委任，抗告法院定期先命補正，逾
    期未補正，抗告法院自可以再抗告不合法裁定駁回。本件補
    正裁定已於110年9月6日送達再抗告人，其迄未補正律師為
    其代理人，於法自有未合。
四、據上論結，本件再抗告為不合法，依智慧財產案件審理法第
    1條，民事訴訟法第495條之1第2項、第466條之1第4項、第9
    5條、第78條，裁定如主文。
中　　華　　民　　國　　110 　年　　11　　月　　29　　日
                          智慧財產第二庭
                            審判長法  官　汪漢卿
                                  法  官　彭洪英
                                  法  官　曾啓謀
以上正本係照原本作成。
如不服本裁定，應於收受送達後10日內向本院提出抗告狀，並應
繳納抗告費新臺幣１千元。
中　　華　　民　　國　　110 　年　　11　　月　　30　　日
　　　　　　　　　　　　　        書記官　丘若瑤